【裁判字號】    97,易,725
【裁判日期】    970926
【裁判案由】    竊盜
【裁判全文】
臺灣雲林地方法院刑事判決               97年度易字第725號
公  訴  人  臺灣雲林地方法院檢察署檢察官
被      告  甲○○
                    （現於臺灣雲林看守所羈押中）
上列被告因竊盜案件，經檢察官提起公訴（97年度偵字第4488號
），本院判決如下：
    主  文
甲○○犯竊盜罪，累犯，處有期徒刑參月。又犯竊盜罪，累犯，
處有期徒柒月。又犯竊盜罪，累犯，處有期徒刑伍月。應執行有
期徒刑壹年貳月。
    事  實
一、甲○○前因竊盜案件，經本院以95年度易字第544 號判決分
    別判處有期徒刑7 月、7 月，應執行有期徒刑1 年，嗣經本
    院依中華民國96年罪犯減刑條例規定，以96年度聲減字第
    847 號裁定各減為有期徒刑3 月又15日，應執行有期徒刑6
    月。又因竊盜案件，經本院以96年度易字第376 號判決分別
    判處有期徒刑5 月、3 月，應執行有期徒刑7 月，經與前案
    接續執行，於民國97年6 月8 日執行完畢（構成累犯）。詎
    其猶不知悛悔，竟於下列時、地，分別為下列竊盜犯行：
  (一)甲○○意圖為自己不法之所有，於97年8 月27日晚間10時30
    許，在雲林縣斗南鎮○○街47號前，竊取丁○○所有而插入
    該處機車之鑰匙1 支（價值約新臺幣〈下同〉數十元）得手
    ，以供偷竊其他機車之用。
  (二)甲○○意圖為自己不法之所有，於97年8 月28日上午8 時30
    分許，在雲林縣斗南鎮○○街45號前，以上開竊得之鑰匙1
    支為工具，竊取秦崇德所有而由丙○○停放在該處之車牌號
    碼IXB-356 號重型機車（價值約1 萬元）得手，供己代步及
    搬運所竊取之贓物變賣所用。
  (三)甲○○意圖為自己不法之所有，於97年8 月28日上午8 時58
    分許，騎乘上開重型機車前往雲林縣虎尾鎮○○里○○○○
    ○道路上工寮旁，徒手破壞捆綁鋁門之電線後，竊取乙○○
    所有而置放在該處之鋁門1 片（價值約3,500 元）得手，並
    以上開機車載運離開。至同日上午9 時50分許，甲○○騎乘
    上開機車載運竊得之鋁門1 片，前往雲林縣斗南鎮○○里○
    ○路大裕回收廠欲變賣時，為警在該回收廠前當場查獲，因
    而查悉上情。
二、案經雲林縣警察局斗南分局報告臺灣雲林地方法院檢察署檢
    察官偵查起訴。
    理  由
壹、程序方面：
一、按除簡式審判程序、簡易程序及刑事訴訟法第376 條第1 款
    、第2 款所列之罪之案件外，第一審應行合議審判，刑事訴
    訟法第284 條之1 定有明文。本件被告甲○○所犯竊盜各罪
    ，均屬刑事訴訟法第376 條第2 款所列之罪之案件，依同法
    第284 條之1 規定，第一審自毋庸行合議審判，合先敘明。
二、證據能力方面：
    按被告以外之人於審判外陳述，雖不符刑事訴訟法第159 條
    之1 至之4 之規定，而經當事人於審判程序同意作為證據，
    法院審酌該言詞陳述或書面陳述作成時情況，認為適當者，
    亦得為證據；當事人、代理人或辯護人於法院調查證據時，
    知有同法第159 條第1 項不得為證據之情形，而未於言詞辯
    論終結前聲明異議者，視為有前項之同意，同法第159 條之
    5 定有明文。本件檢察官所舉所有書面及言詞陳述之證據能
    力，業經被告於本院行準備程序時表明同意作為證據，本院
    審酌該等供述證據之取得過程並無瑕疵，與本件待證事實間
    復具有相當之關聯性，以之為本件證據尚無不當，自得採為
    證據。
貳、實體方面：
一、認定犯罪事實所憑之證據及理由：
    前揭犯罪事實(一)至(三)，業據被告於警詢、檢察官偵訊及本院
    審理時坦承不諱，核與被害人丁○○、丙○○、乙○○指證
    之情節相符，並有贓物認領保管單3 紙、車籍查詢基本資料
    表1 紙及照片9 張附卷可稽，足認被告自白與事實相符，自
    可採信。本件事證已臻明確，被告犯行均堪認定，均應依法
    論科。
二、論罪科刑：
  (一)核被告就前揭犯罪事實(一)至(三)所為，均係犯刑法第320 條第
    1 項之竊盜罪。
  (二)被告所犯上開3 罪間，犯意各別，行為互殊，應予分論併罰
    。
  (三)被告有如前開事實欄所載之前科紀錄，甫於97年6 月8 日執
    行完畢，有臺灣高等法院被告前案紀錄表1 份在卷可稽，其
    受徒刑之執行完畢後，5 年以內故意再犯本件有期徒刑以上
    之各罪，為累犯，均應依刑法第47條第1 項規定各加重其刑
    。
  (四)本院審酌被告有多次竊盜前科，有前開被告前案紀錄表1 份
    在卷可憑，素行不佳，且其年輕力盛，竟不思勞力賺取金錢
    ，恣意竊取他人財物3 次，造成被害人蒙受損失，法紀觀念
    顯然淡薄，惟念及其僅國中肄業，智識程度不高，且於犯後
    坦承犯行，尚知悔悟，及其犯罪之動機、目的、手段、所生
    危害等一切情狀，分別量處如主文所示之刑，並定應執行之
    刑，以示懲儆。
  (五)檢察官起訴請求宣告強制工作部分：按有犯罪之習慣或因遊
    蕩或懶惰成習而犯罪，或18歲以上之竊盜犯，有犯罪之習慣
    者，得於刑之執行前，令入勞動場所強制工作，固為刑法第
    90條第1 項及竊盜犯贓物犯保安處分條例第3 條第1 項所明
    定。惟保安處分係對受處分人將來之危險性所為之處置，以
    達教化與治療之目的，為刑罰之補充制度，我國現行刑法採
    刑罰與保安處分之雙軌制，在維持行為責任之刑罰原則下，
    強化其協助行為人再社會化之功能，改善行為人潛在之危險
    性格，期能達成根治犯罪原因、預防犯罪之特別目的。保安
    處分之措施，應受比例原則之規範，使保安處分之宣告，與
    行為人所為行為之嚴重性、行為人所表現之危險性，以及對
    於行為人未來行為之期待性相當。保安處分中之強制工作，
    旨在對嚴重職業性犯罪及欠缺正確工作觀念或無正常工作因
    而犯罪者，強制其從事勞動，學習一技之長與正確之謀生觀
    念，使其日後重返社會，能適應社會生活。前揭刑法及竊盜
    犯贓物犯保安處分條例之規定均係本此意旨而設，由法院視
    行為人之危險性格，決定應否交付強制工作，以達特別預防
    之目的（司法院大法官釋字第471 號解釋暨理由書參照）。
    查本件被告固有6 次竊盜前科，惟被告所犯最近1 次之第6
    罪發生於96年5 月9 日，與本件發生時間亦相距1 年餘，有
    前開被告前案紀錄表、本院96年度易字第376 號刑事判決各
    1 份在卷可稽，且本件被告於短短2 日內雖涉犯3 件竊盜案
    件，然其竊取機車鑰匙之目的，在供竊取他部機車所用，而
    竊取他部機車之目的，則在便於代步及搬運竊取之贓物變賣
    所用，3 次竊盜之犯罪模式、手段、目的均屬不同，即除竊
    取鋁門1 片係供變賣所用外，其餘2 次竊盜均僅係為遂行竊
    取鋁門變賣之目的，尚難認被告具有犯罪之習慣或因遊蕩或
    懶惰成習而犯罪。又其3 次竊取之財物價值非鉅，復無刑法
    第321 條第1 項規定之各款情形，被告所表現之危險性、行
    為之嚴重性，均難謂為重大。再就被告於被查獲後所表現之
    認罪、悔過及犯後態度，加上3 罪所處刑度之執行，諒足以
    使其戒懼謹慎，矯正其偏差之觀念。從而，本院認就被告行
    為之嚴重性、所表現之危險性及對其未來行為之期待性等情
    ，倘令其入勞動場所強制工作，毋寧非屬適當甚且過度，揆
    諸上開說明，認尚無藉由保安處分之強制工作方式以達教化
    與治療目的之必要，爰不為令其入勞動場所強制工作之諭知
    ，併此敘明。
參、適用之法律：
  (一)刑事訴訟法第284條之1前段、第299 條第1 項前段。
  (二)刑法第320 條第1 項、第51條第5 款、第47條第1 項。
  (三)刑法施行法第1條之1。
本案經檢察官江柏青到庭執行職務。
中    華    民    國    97    年    9     月    26    日
                  刑事第六庭  法  官  黃楹榆
以上正本證明與原本無異
如不服本判決，應於判決送達後10日內，向本院提出上訴狀（須
附繕本）。
                              書記官  李雅怡
中    華    民    國    97    年    9     月    26    日
附錄本案論罪科刑法條全文：
刑法第320 條
意圖為自己或第3 人不法之所有，而竊取他人之動產者，為竊盜
罪，處5 年以下有期徒刑、拘役或5 百元以下罰金。
意圖為自己或第3 人不法之利益，而竊佔他人之不動產者，依前
項之規定處斷。
前2項之未遂犯罰之。


司法院資訊處製作；財團法人民間司法改革基金會備份。
